臺灣高等法院高雄分院刑事判決　　　　96年度上易字第1070號
上　訴　人
即　被　告　乙○○
上列上訴人因竊盜案件，不服臺灣屏東地方法院96年度易字第
478 號中華民國96年7 月31日第一審判決（起訴案號：臺灣屏東
地方法院檢察署96年度偵字第2882號），提起上訴，本院依簡式
審判程序判決如下：
     主  文
上訴駁回。
     事  實
一、乙○○前於民國93年間因施用毒品案件，經臺灣高雄地方法
    院以93年度簡字第6394號簡易判決判處有期徒刑3 月確定，
    於94年4 月12日易科罰金執行完畢。詎乙○○竟不知悔改，
    基於意圖為自己不法所有之犯意聯絡，於96年4 月7 日18時
    許（尚未日落），持路旁拾獲足供兇器使用之鐵剪1 支，隨
    身攜帶至甲○○○位於屏東縣東港鎮○○路段養殖魚塭，趁
    四下無人之際，推開大門進入魚塭之工寮內，竊取甲○○○
    所有之水車葉片4 片、馬達1 座、白鐵水桶2 只、電焊機（
    俗稱電龜）1 台，（價值共約新臺幣3 萬元），得手後，將
    鐵剪棄置於附近路口，將上開財物置於其所駕駛之車牌號碼
    N4－4460號自小貨車後逃逸。經甲○○○發覺報警處理，適
    乙○○因恐為警查獲，至派出所向警佯稱上開自小貨車遭竊
    ，復由甲○○○到派出所指認後，始悉上情，並扣得上開鐵
    剪1 支。
三、案經屏東縣警察局東港分局報告臺灣屏東地方法院檢察署檢
    察官偵查起訴。
     理  由
一、訊據上訴人即被告乙○○對上揭竊盜之事實，坦承不諱，經
    核與證人即被害人甲○○○於警詢中陳述失竊之情節互核大
    致相符，並有鐵剪1 支、查獲警局製作之搜索扣押筆錄、扣
    押物品目錄表、贓物認領保管單及照片9 幀附卷可稽，是本
    件事證明確，被告犯行堪以認定。
二、按刑法第321 條第1 項第3 款之攜帶兇器竊盜罪，係以行為
    人攜帶兇器竊盜為其加重條件，此所謂兇器，其種類並無限
    制，凡客觀上足以對人之生命、身體、安全構成威脅，具有
    危險性之兇器均屬之，且祇須於行竊時攜帶此種具有危險性
    之兇器為已足，並不以攜帶之初即有行兇之意圖為必要，此
    有最高法院79年度台上字第5253號判例意旨可資參照。又上
    開所謂之「攜帶兇器」，只須行竊時攜帶具有危險性之物為
    已足，並不以將該兇器自他地攜往行竊地為必要，亦即不論
    其係於未行竊前即攜帶持有或在竊盜現場臨時拾取持用，亦
    不問該兇器為何人所有均屬之。查被告柯志遠行竊所用之鐵
    剪1 支，係屬為堅硬之金屬製品，於客觀上係具有危險性，
    足對人之生命、身體構成威脅，堪認可供兇器使用無訛，雖
    係於現場拾取持用，揆諸上開判例要旨及說明，仍該當於刑
    法第321 條第1 項第3 款之要件，被告辯稱該鐵剪係屬一般
    家庭日常用具，伊在現場隨意取來持用，不具危險性，所為
    係屬普通竊盜罪云云，要無足取，核被告所為，係犯刑法第
    321 條第1 項第3 款之攜帶兇器竊盜罪（原起訴書認被告係
    持上開鐵剪破壞大門後進入，涉犯刑法第321 條第1 項第2
    款之罪嫌，惟現場照片所示【見警卷第24頁】，工寮大門上
    並無門鎖，與被告自承自行推開門即進入尚無不合，檢察官
    於原審亦當庭更正犯罪事實及論罪法條）。查被告前於93年
    間因施用毒品案件，經臺灣高雄地方法院判處有期徒刑3 月
    確定，於94年4 月12日易科罰金執行完畢，有臺灣高等法院
    被告前案紀錄表附卷足憑，其於刑之執行完畢後5 年內，故
    意再犯本件有期徒刑之罪，為累犯，應依法加重其刑。
三、原審以被告犯罪事證明確，適用刑法第321 條第1 項第3 款
    、第47條第1 項、第41條第1 項前段，中華民國96年罪犯減
    刑條例第2 條第1 項第3 款、第7 條、第9 條，審酌被告之
    智識程度為高中畢業，有毒品前科，正值青壯，竟不思以勞
    力獲取財物，僅因一時貪念而下手行竊，惟犯後尚能坦承犯
    行，尚知悔悟等一切情狀，量處有期徒刑10月，並以被告犯
    罪時間在96年4 月24日以前，所犯為刑法第321 條第1 項第
    3 款之竊盜罪，經宣告未逾有期徒刑1 年6 月，合於減刑條
    件，爰依中華民國96年罪犯減刑條例第2 條第1 項第3 款、
    第9 條之規定，減其刑期2 分之1 ，並諭知易科罰金之折算
    標準。至於被告用以行竊之鐵剪1 支，經被告陳明僅於現場
    所拾得並非其所有等語在卷，是非被告所有，亦非違禁物，
    爰不併予宣告沒收，經核認事用法均無違誤，量刑亦稱允當
    ，被告上訴意旨以原審量刑過重，伊所為係普通竊盜罪云云
    ，指摘原判決不當，為無理由，應予駁回。
據上論斷，應依刑事訴訟法第368條，判決如主文。
本案經檢察官張其主到庭執行職務。
中　　華　　民　　國　　96　　年　　12　　月　17　　日
                  刑事第三庭    審判長法  官   周賢銳
                                      法  官   謝宏宗
                                      法  官   趙文淵
以上正本證明與原本無異。
不得上訴。
中　　華　　民　　國　　96　　年　　12　　月　17　　日
　　　　　　　　　　　　　　　　　　　書記官   賴梅琴
附錄本案論罪法條全文
刑法第321條（加重竊盜罪）
犯竊盜罪而有左列情形之一者，處6 月以上、5 年以下有期徒刑
：
一  於夜間侵入住宅或有人居住之建築物、船艦或隱匿其內而犯
    之者。
二  毀越門扇、牆垣或其他安全設備而犯之者。
三  攜帶兇器而犯之者。
四  結夥三人以上而犯之者。
五  乘火災、水災或其他災害之際而犯之者。
六  在車站或埠頭而犯之者。
前項之未遂犯罰之。
